臺灣臺中地方法院民事判決
                                    110年度簡上字第245號
上  訴  人  賀鈺傑  
被  上訴人  鄒紅霞  
訴訟代理人  林哲溶  
上列當事人間請求損害賠償事件，上訴人對於中華民國110年2月
9日本院臺中簡易庭109年度中簡字第3218號第一審簡易判決提起
上訴，本院於110年9月24日言詞辯論終結，判決如下：
    主      文
上訴駁回。
第二審訴訟費用由上訴人負擔。
    事實及理由
一、本件上訴人經合法通知，未於言詞辯論期日到場，核無民事
    訴訟法第386條所列各款情形，爰依被上訴人之聲請，由其
    一造辯論而為判決。
二、上訴人主張：
（一）上訴人於民國109年3月25日11時36分許，駕駛車牌號碼00
      0-0000號自用小客車（下稱系爭車輛），行經臺中市南屯
      區五權西路二段近黎明東街時，遭被上訴人駕駛車牌號碼
      0000-00號自用小客車所撞擊，致系爭車輛受有損害。因
      系爭車輛為保時捷轎車，本屬較為精密之車款，經本件車
      禍碰撞後，系爭車輛排氣管出現破洞，經詢問相關維修人
      員可知需更換整組，方能回復原狀，被上訴人已自認有與
      上訴人所有之系爭車輛發生碰撞，且上訴人亦提出估價維
      修單，應肯認上訴人確實受有損害。又系爭車輛經修復後
      ，支出修復費用為新臺幣（下同）287,480元，上訴人爰
      依侵權行為之法律關係，求為判命被上訴人應給付上訴人
      287,480元，及自起訴狀繕本送達翌日起至清償日止，按
      週年利率百分之5計算之利息，並願供擔保請准宣告假執
      行之判決。
（二）原審認定系爭車輛有折舊之適用，僅判決被上訴人應賠償
      45,848元之修復費用，對上訴人不公平，實務上亦有臺灣
      基隆地方法院104年度簡上字第60號判決認為車輛若適用
      折舊有顯失公平之情而無須適用折舊之案例。若鈞院認定
      仍有折舊適用，被上訴人無法依照更換後之零件金額全額
      賠償，則上訴人備位主張被上訴人應返還相同廠牌之排氣
      管1支以回復損害前之原狀等語。並⑴先位聲明：原判決不
      利於上訴人部分廢棄；前開廢棄部分被上訴人應給付上訴
      人241,632元；⑵備位聲明，被上訴人應給付上訴人相同廠
      牌排氣管1支。
三、被上訴人抗辯：就原審認定被上訴人應負擔全部肇事責任，
    及應賠償系爭車輛修復費用45,848元部分，均不爭執，認為
    系爭車輛更換零件部分有計算折舊之必要，上訴人之請求無
    理由等語。並聲明：上訴駁回。
四、原審就上訴人之請求，為一部勝訴、一部敗訴之判決，即判
    命被上訴人應給付上訴人45,848元，及自109年8月5日起至
    清償日止，按週年利率百分之5計算之利息，並依職權宣告
    假執行，駁回上訴人其餘之訴。上訴人就原判決對其不利部
    分提起上訴，並先位上訴聲明：㈠原判決不利於上訴人部分
    廢棄；㈡前開廢棄部分，被上訴人應給付上訴人241,632元；
    備位上訴聲明：被上訴人應給付上訴人相同廠牌排氣管1支
    。被上訴人則答辯聲明：上訴駁回。
五、本院之判斷：
（一）上訴人主張被上訴人駕駛前開自小客車，於109年3月25日
      在臺中市南屯區五權西路二段近黎明東街處，因未注意車
      前狀況，不慎撞擊上訴人所有之系爭車輛，致系爭車輛受
      損之事實，業據提出臺中市政府警察局道路交通事故當事
      人登記聯單（見原審卷第23頁）、辰峰汽車修配場估價單
      （見原審卷第25頁）、車損照片（見原審卷第27至35頁）
      、行車執照（見原審卷第137頁）為證，並有道路交通事
      故現場圖（見原審卷第41頁）、A3類道路交通事故調查報
      告表（見原審卷第43頁）、道路交通事故談話紀錄表（見
      原審卷第45至48頁）、臺中市政府警察局交通事故補充資
      料表（見原審卷第51頁）臺中市政府警察局道路交通事故
      照片（見原審卷第53至59頁）、臺中市政府警察局道路交
      通事故初步分析研判表（見原審卷第61頁）在卷可稽，被
      上訴人對於事故當時確有未注意車前狀況之過失責任，亦
      不爭執，故上訴人前開主張，自堪信為真實。是以，上訴
      人依侵權行為之規定，請求被上訴人負損害賠償責任，於
      法有據。
（二）按不法毀損他人之物者，被害人得向加害人請求賠償其物
      因毀損所減少之價額，依民法第196條請求賠償物被毀損
      所減少之價額，得以修復費用為估定標準，但以必要者為
      限（最高法院77年度第9次民事庭會議決議參照）。系爭
      車輛係於102年10月出廠，此有行車執照（見原審卷第137
      頁）在卷為憑，至本件車禍事故發生日即109年3月25日止
      ，使用期間為6年5月（營利事業所得稅查核準則第95條第
      6款規定，固定資產提列折舊採用平均法、定率遞減法或
      年數合計法者，以1年為計算單位；其使用期間未滿1年者
      ，按實際使用之月數相當於全年之比例計算之；不滿1月
      者，以1月計）；而依行政院所頒「固定資產耐用年數表
      」及「固定資產折舊率表」之規定，非營業用小客車之耐
      用年數為5年，依定率遞減法每1年折舊千分之369，採用
      定率遞減法者，其最後1年之折舊額，加歷年折舊累計額
      ，其總和不得超過該資產成本原額之10分之9；據此，系
      爭車輛使用期間已達6年，既已超過5年之耐用年數，修復
      以新品替換舊品之零件折舊額總和，必然超過換修零件費
      用10分之9，故其折舊後之換修零件費用，應以換修零件
      費用268,480元之10分之1計算，即26,848元，加計工資19
      ,000元，則上訴人得請求之系爭車輛修復費用合計為45,8
      48元（計算式：26,848＋19,000＝45,848），故上訴人逾此
      數額之請求，即屬無據。
（三）次按物被毀損時，被害人除得依民法第196條請求賠償外
      ，並不排除民法第213條至第215條之適用。依民法第196
      條請求賠償物被毀損所減少之價額，得以修復費用為估定
      之標準，但以必要者為限（例如：修理材料以新品換舊品
      ，應予折舊）（最高法院77年度第9次民事庭會議決議㈠參
      照）。是物被毀損所減少之價額究為若干，如以新換舊，
      即有折舊之適用，則上訴人所為請求更換相同廠牌排氣管
      之備位請求，亦有前開折舊規定之適用，故上訴人主張折
      舊不公平云云，要屬無據。
（四）從而，上訴人依侵權行為之法律關係，請求被上訴人給付
      45,848元，及自起訴狀繕本送達被上訴人之翌日即109年8
      月5日（見原審卷第65頁）起至清償日止，按週年利率百
      分之5計算之利息，為有理由，逾此範圍之請求，為無理
      由。是以，原審命被上訴人給付45,848元，及自109年8月
      5日起至清償日止，按週年利率百分之5計算之利息，並依
      職權宣告假執行，而駁回上訴人其餘之訴及其餘假執行之
      聲請，並無違誤。上訴人之上訴，即無可採，應予駁回。
六、據上論結，本件上訴為無理由。依民事訴訟法436條之1第3
    項、第449條第1項、第78條，判決如主文。
中　　華　　民　　國　　110 　年　　10　　月　　15　　日
            民事第六庭  審判長法  官　陳學德
　　　　　　　　　
                              法  官　夏一峯
　　　　　　　　　　　　　　　　　　　
                              法  官　巫淑芳

上正本證明與原本無異。
不得上訴。
中　　華　　民　　國　　110 　年　　10　　月　　15　　日
                              書記官　吳克雯